【裁判字號】    98,執消債更,19
【裁判日期】    980615
【裁判案由】    更生事件
【裁判全文】
臺灣宜蘭地方法院民事裁定          98年度執消債更字第19號
債  務  人  乙○○
代  理  人  林正欣律師
債  權  人  國泰世華商業銀行股份有限公司
法定代理人  甲○○
債  權  人  台新國際商業銀行股份有限公司
法定代理人  蔡孟
債  權  人  永豐商業銀行股份有限公司
法定代理人  蔡友才
債  權  人  中國信託商業銀行股份有限公司
法定代理人  丙○○
債  權  人  臺灣中小企業銀行股份有限公司
法定代理人  蔡慶年
債  權  人  第一金融資產管理股份有限公司(由中華銀行讓與
            債權)
法定代理人  簡明仁
債  權  人  金陽信資產管理股份有限公司(由陽信銀行讓與債
            權)
法定代理人  陳勝宏
上列當事人聲請消費者債務清理事件，本院裁定如下：
    主  文
債務人所提如附件一所示之更生方案應予認可。並自本裁定確定
之次月起，於每月15日給付。
債務人在未依更生條件全部履行完畢前，其生活程度應受如附件
二所示標準之限制。
    理  由
一、本件債務人於98年4月24日提出之更生方案，主張自法院認可
    更生方案裁定之翌日起，每一個月為一期，其中66期，每期
    清償新台幣（下同）8,000元，其餘6期，每期清償23,000元
    ，共分72期，6年清償等語。前經本院函請債權人就債務人
    所提之更生方案，以書面確答是否同意，其中債權人台新國
    際商業銀行股份有限公司、金陽信資產管理股份有限公司表
    示同意，另債權人台灣中小企業銀行股份有限公司逾期不為
    確答，視為同意外，其餘債權人均以不同意函復。惟該同意
    及視為同意更生方案之已申報無擔保及無優先權債權人並未
    過半數，無法依消費者債務清理條例第60條第2項規定視為
    債權人會議可決更生方案。
二、按債務人有薪資、執行業務所得或其他固定收入，法院認更
    生方案之條件公允者，得不經債權人會議可決，逕依債務人
    之聲請或依職權以裁定認可更生方案；法院為認可之裁定時
    ，因更生方案履行之必要，對於債務人在未依更生條件全部
    履行完畢前之生活程度，得為相當之限制，消費者債務清理
    條例第64條第1項、第62條第2項分別定有明文。
三、查本件債務人聲請更生，前經本院以97年度消債更字第188號
    民事裁定開始更生程序在案，有上開裁定在卷可參，而債務
    人確有薪資收入，亦有其任職之五鳳旗實業股份有限公司98
    年4月1日98（管）字第20090303號函附98年1-3月之各月薪
    資證明在卷足憑。再觀諸債務人所提如附件一所示之更生方
    案，其清償總額合計為888,000元，雖僅為已申報無擔保及
    無優先權債權總額2,655,070元之33.45%。惟據債務人稱配
    偶高玉英尚未找到工作，有98年3月9日、98年6月12日陳報
    狀附卷可稽，而子女黃俊凱（81年3月11日生）、黃怡菱（
    83年8月6日生）、黃俊堯（88年4月15日生），分別年僅17
    歲、15歲、10歲，仍需賴債務人扶養。債務人為聲請更生，
    僅申報自己與子女3人之生活費用，每月共計支出20,608元
    ，尚低於依內政部公告之98年度臺灣省每人每月最低生活費
    標準9,829元計算之39,316元（即9,829元×4＝39,316元）
    之標準。債務人就每月收入28,600元，扣除20,608元必要支
    出後之餘額7,992元，提出每期清償8,000元，另於每年領取
    年終獎金後增加清償金額15,000元，並願將清償期，延長為
    八年。足認其有履行該更生方案之誠意，其條件核屬公允、
    適當、可行。復查，債務人無同條例第64條2項所定：「
    一、債務人於七年內曾依破產法或本條例規定受免責。二、
    有前條第1項各款情形之一者。三、無擔保及無優先權債權
    受償總額，顯低於法院裁定開始更生程序，依清算程序所得
    受償之總額。四、無擔保及無優先權債權受償總額，低於債
    務人聲請更生前二年間，可處分所得扣除自己及依法應受其
    扶養者所必要生活費用之數額。」所定不應逕予認可之消極
    事由存在，分別有本院查詢表、財產清單、債務人更生聲請
    狀所附之聲請更生前二年內之財產及收入狀況說明書在卷可
    稽。故不經債權人會議可決，予以認可該更生方案。另並依
    上開規定，就債務人在未依更生條件全部履行完畢前之生活
    程度，裁定為相當之限制，爰裁定如主文。
中    華    民    國    98    年    6     月    15    日
              民事庭    司法事務官  楊思誠
上為正本係照原本作成
如不服本裁定，應於裁定送達後10日內，以書狀向本院司法事務
官提出異議。
中    華    民    國    98    年    6     月    16    日
                        書  記  官  李茂榮
附件一：更生方案
  ┌───────────────────────────┐
  │壹、更生方案內容                                      │
  │1.認可裁定確定之次月起，每一月為一期，共96期。        │
  │2.每期清償新台幣（下同）8,000元；其中每年領取年終獎金 │
  │  增加清償金額15,000元。債權人分配金額如貳之分配表所示│
  │  。                                                  │
  │3.債務總金額：2,655,070元                             │
  │4.清償總金額：888,000元                               │
  │5.可分配金額：（1）第1~96期共計：768,000元（2）每年領 │
  │  取年終獎金共計8期，增加清償金額120,000元            │
  │6.清償比例：（1）28.93% （2）4.52%                    │
  ├───────────────────────────┤
  │貳、更生清償分配表                                    │
  ├──┬─────┬─────┬─────┬──────┤
  │編號│債權人    │債權金額  │（1）每期 │（2）每年領 │
  │    │          │          │可分配金額│取年終獎金增│
  │    │          │          │（元）    │加可分配金額│
  │    │          │          │          │（元）      │
  ├──┼─────┼─────┼─────┼──────┤
  │ 1  │國泰世華商│          │          │            │
  │    │業銀行股份│326,398   │ 984      │ 1,844      │
  │    │有限公司  │          │          │            │
  ├──┼─────┼─────┼─────┼──────┤
  │ 2  │台新國際商│          │          │            │
  │    │業銀行股份│668,457   │ 2,014    │ 3,776      │
  │    │有限公司  │          │          │            │
  ├──┼─────┼─────┼─────┼──────┤
  │ 3  │永豐商業銀│          │          │            │
  │    │行股份有限│609,998   │ 1,838    │ 3,446      │
  │    │公司      │          │          │            │
  ├──┼─────┼─────┼─────┼──────┤
  │ 4  │中國信託商│          │          │            │
  │    │業銀行股份│310,182   │ 935      │ 1,753      │
  │    │有限公司  │          │          │            │
  ├──┼─────┼─────┼─────┼──────┤
  │ 5  │臺灣中小企│          │          │            │
  │    │業銀行股份│47,421    │ 143      │ 268        │
  │    │有限公司  │          │          │            │
  ├──┼─────┼─────┼─────┼──────┤
  │ 6  │第一金融資│          │          │            │
  │    │產管理股份│592,923   │ 1,786    │ 3,350      │
  │    │有限公司  │          │          │            │
  ├──┼─────┼─────┼─────┼──────┤
  │ 7  │金陽信資產│          │          │            │
  │    │管理股份有│99,691    │ 300      │ 563        │
  │    │限公司    │          │          │            │
  ├──┼─────┼─────┼─────┼──────┤
  │    │ 合   計  │2,655,070 │8,000     │15,000      │
  ├──┴─────┴─────┴─────┴──────┤
  │參、補充說明                                          │
  │1.第1~96期每期可分配金額＝債權金額×清償比例÷96期（元│
  │  以下四捨五入）                                      │
  │2. 每年領取年終獎金之各期增加可分配金額＝債權金額×清 │
  │   償比例÷8期（元以下四捨五入）                      │
  │3.債務人於履行更生方案前，應自行向各債權人詢問還款方式│
  │  ，並依期履行。                                      │
  └───────────────────────────┘
附件二：
 債務人在未依更生條件全部履行完畢前應受下列之生活限制：
 1、 不得為奢侈、浪費之行為。
 2、 不得為賭博或其他投機行為。
 3、 不得為金錢借貸之行為。
 4、 不得為不動產之處分。
 5、 不得搭乘計程車、高鐵、飛機、輪船。但因職務所需且由任
     職機關或團體支付者不在此限。
 6、 不得從事國外遊學或出國旅遊等消費活動。
 7、 不得投資金融商品（如股票、基金等）之相關行為。
 8、 不得駕駛超過新台幣（下同）500,000元以上之車輛。但因
     營業謀生必要者，不在此限。
 9、 每月日常生活支出不得逾政府公告當年度各縣市最低生活標
     準。
 10、每人每月房屋租金不得逾4,000元，每戶每月不得逾10,000
     元。
 11、除維持生計之必要外，不得購買1,000元以上之商品或服務
     。
 12、每月應製作收入支出帳目明細並保留收據或憑證，以供法院
     定期查核。


司法院資訊處製作；財團法人民間司法改革基金會備份。
